臺灣高等法院刑事裁定
109年度聲再字第261號
再審聲請人
即受判決人  詹大為



上列聲請人因傷害等案件，對於本院102年度上易字第2585號，
中華民國103年1月7日第二審確定判決（臺灣臺北地方法院102年
度易字第748號，起訴案號：臺灣臺北地方檢察署102年度偵字第
10102號），聲請再審，本院裁定如下：
    主  文
再審之聲請駁回。 
    理  由
一、聲請意旨略以：再審聲請人即受判決人詹大為以本院102年
    度上易字第2585號確定判決理由欄載稱，「核被告所為，係
    犯刑法第135條第1項之對於公務員依法執行職務施強暴罪、
    刑法第277條第1項之傷害罪。被告先以右拳揮擊員警林益生
    臉部，繼而在遭逮捕時續與員警林益生發生拉扯，造成員警
    林益生受有右肘鈍挫傷、右膝及小腿鈍挫傷等傷害之行為，
    為接續犯。又被告以一行為觸犯刑法第135條第1項之對於公
    務員依法執行職務施強暴罪及第277條第1項之傷害罪，為想
    像競合犯，應從一重之刑法第277條第1項之傷害罪處斷」、
    「是依現有證據，自難率認被告妨害公務之對象亦擴及於員
    警吳承達，更遑論被告在與員警林益生拉扯間，被告有意識
    到員警吳承達前來，進而生傷害吳承達之犯意，是證人吳承
    達受有上揭傷害，自難率認係被告基於妨害公務、傷害之犯
    意所為。復查無其他積極證據足以證明被告確有公訴意旨所
    執之前揭犯行，惟公訴人起訴之意旨認此與前開經本院判決
    有罪之部分有想像競合之裁判上一罪關係，爰不另為無罪之
    諭知」等語，然刑法第135條第1項與同法第277條第1項規定
    之罪名並非第55條規定之同款罪名。又依25（舊）上116號
    、50台上451號、91台上2951號、92台上1543號，連續犯之
    一部、同一案件，不得再行自訴；裁判上一罪之一部經檢察
    官以嫌疑不足為不起訴處分，與其他部分不生裁判上一罪關
    係。另臺灣臺北地方檢察署102年度偵字第10102號民國102
    年5月22日訊問筆錄載稱「他就用右拳往我臉上揮過來，我
    有閃但沒有閃開，下巴、嘴唇被他打到」、「我的臉的部分
    是被詹大為打到的，其他部分是在壓制詹大為的過程中而受
    傷的」，與原確定判決所載「證人即執行勤務之員警林益生
    受有顏面鈍挫傷並嘴唇擦傷、右肘鈍挫傷、右膝及小腿鈍挫
    傷等傷害，有臺北市萬芳醫院-委託財團法人臺北醫院大學
    辦理所出具之診斷證明書1份附卷可稽（見偵卷第8頁）」、
    「所以稍微有閃開，只有打到我的嘴唇」、「我除了嘴唇是
    被告揮拳過來打到外，剩下的部分是做壓制動作時產生的擦
    傷，但在那個過程中無法分辨是如何傷到。有可能是在壓制
    過程中被告反抗使我受傷等語（原審卷二第34頁）」等語，
    均謂證人林益生指「嘴唇是被打到」，然與102年5月4日臺
    北市萬芳醫院-委託財團法人臺北醫院大學辦理所出具之診
    斷證明書所載「嘴唇擦傷」不同。爰依刑事訴訟法第420條
    第1項第3款、第2項提起再審。
二、按法院認為無再審理由者，應以裁定駁回之，刑事訴訟法第
    434條第1項定有明文。又有罪之判決確定後，為受判決人之
    利益聲請再審，必其聲請之理由合於刑事訴訟法第420條第1
    項各款所定情形之一，或第421條有足生影響於判決之重要
    證據漏未審酌者，始准許之。次按刑事訴訟法第420條第1項
    第3款規定，有罪之判決確定後，受有罪判決之人，已證明
    其係被誣告者，固得聲請再審，但該款所謂已證明其係被誣
    告，須其證明已經判決確定，或其刑事訴訟不能開始或續行
    ，非因證據不足者為限，此觀同條第2項之規定甚明（最高
    法院84年度台抗字第301號裁定意旨參照）。次按刑事訴訟
    法第420條第1項第6款規定：有罪之判決確定後，因發現新
    事實或新證據，單獨或與先前之證據綜合判斷，足認受有罪
    判決之人應受無罪、免訴、免刑或輕於原判決所認罪名之判
    決者，為受判決人之利益，得聲請再審。同條第3項規定：
    第1項第6款之新事實或新證據，指判決確定前已存在或成立
    而未及調查斟酌，及判決確定後始存在或成立之事實、證據
    。已明訂所稱新事實或新證據，須具有未判斷資料性之「嶄
    新性（新穎性、新規性）」及單獨或與先前之證據綜合判斷
    足以動搖原確定判決所認定事實之「確實性（顯著性）」，
    始足當之，且兩者先後層次有別，倘未兼備，即無准予再審
    之餘地。基此，法院就再審聲請人所提出之新事實或新證據
    ，是否具有前揭嶄新性要件，自應先予審查。如係在原確定
    判決審判中已提出之證據，經原法院審酌捨棄不採者，即不
    具備嶄新性之要件，自毋庸再予審查該證據是否具備顯著性
    （最高法院108年度台抗字第358號裁定意旨參照）。
三、經查：聲請意旨雖依刑事訴訟法第420條第1項第3款、第2項
    之規定提出再審，然並未提出聲請人係被誣告而受法院判決
    確定之裁判，或提出聲請人被誣告之刑事訴訟不能開始或續
    行非因證據不足之證明，已不符刑事訴訟法第420條第1項第
    3款、第2項聲請再審之要件。聲請人另主張刑法第135條第1
    項對於執行職務之公務員施以強暴脅迫罪與刑法第277條第1
    項規定傷害罪，其罪名並非第55條規定之同款罪名云云，所
    執理由與刑事訴訟法第420條、第421條所列各款再審事由均
    不相符。另聲請意旨指摘原確定判決引用證人林益生之證言
    認定「嘴唇是被打到」，與診斷證明書所載「嘴唇擦傷」不
    同云云，亦與聲請人主張「已證明其係被誣告」之再審事由
    不相適合；又聲請人所主張之上開證據均屬卷內業已存在並
    經審酌之資料，所執理由亦僅屬對於原確定判決之證據取捨
    及判斷持相異之評價，而於判決確定後否認犯行之陳詞，不
    論單獨或與先前之證據綜合判斷，均顯不足以動搖原確定判
    決之認定結果，是再審之聲請顯無理由，應予駁回。末按聲
    請再審之案件，除顯無必要者外，應通知聲請人及其代理人
    到場，並聽取檢察官及受判決人之意見。但無正當理由不到
    場，或陳明不願到場者，不在此限。前項本文所稱「顯無必
    要者」，係指聲請顯屬程序上不合法且無可補正或顯無理由
    而應逕予駁回，刑事訴訟法第429條之2、法院辦理刑事訴訟
    案件應行注意事項第177條之4定有明文。本件再審聲請既顯
    無理由而應逕予駁回，已如上述，本院認無通知聲請人到場
    並聽取檢察官意見等程序之必要，附此敘明。
據上論斷，應依刑事訴訟法第434條第1項，裁定如主文。 
中　　華　　民　　國　　109 　年　　7 　　月　　31　　日
                  刑事第八庭  審判長法　官 陳世宗
　　　　　　　　　
                                    法　官 呂寧莉
　　　　　　　　　　　　　　　　　　　
                                    法　官 周明鴻
以上正本證明與原本無異。
不得抗告。
                                    書記官 謝雪紅
中　　華　　民　　國　　109 　年　　8 　　月　　3 　　日